

NAMA : I Gusti Nyoman Ariyoga Widagda email : ariyogawidagda@gmail.com

no. telepon : 085738548311

Alamat : Jalan Pulau Nias No 10, Dauh Peken, Tabanan - Bali

#### **Tentang Saya**

Web Developer adalah sebuah keahlian yang saya miliki, saya memiliki pengalaman magang di bidang web developer di devisi frontend selama 3 bulan dengan predikat sangat memuaskan, disertai dengan basic networking, microsoft office, adobe illustrator, memiliki sertifikat resmi dari BNSP yakni bidang junior network administrator, mampu bersosialisasi dan beradaptasi dengan lingkungan sekitar.

## PENDIDIKAN

SD 6 DAJAN PEKEN

SMP NEGERI 2 TABANAN

SMA NEGERI 1 KEDIRI – IPA

POLITEKNIK NEGERI BALI – D3 MANAJEMEN INFORMATIKA

Juli 2007 – Juni 2013

Juli 2013 – Juni 2016

Juli 2016 – Juni 2019

September 2019 – Sekarang

### **PENGALAMAN**

PT. PILAR KREATIF TEKNOLOGI Januari 2022 – Maret 2022

# **ORGANISASI**

Wakil Koordinasi Perlengkapan dan Keamanan | Panitia UKM Kesenian Nasional | Januari 2020 – Mei 2020 | September 2019 – 2020 September

## **KEMAMPUAN**

- Microsoft Office
- Adobe Illustrator
- PHP Programming
- MySql
- Network Configuration

### LAIN-LAIN

Bahasa : Bahasa Indonesia dan Bahasa Inggris

Sertifikat : Sertifikasi Junior Network Administrator 2021